【裁判字號】    89,易,513
【裁判日期】    890330
【裁判案由】    竊盜
【裁判全文】
臺灣桃園地方法院刑事判決                          八十九年度易字第五一三號
    公  訴  人  臺灣桃園地方法院檢察署檢察官
    被      告  甲○○
                乙○○
右列被告因竊盜案件，經檢察官提起公訴（八十九年度偵字第一五０號），本院判決
如左：
        主  文
甲○○共同竊盜，處拘役伍拾日。
乙○○共同竊盜，累犯，處有期徒刑參月。
        事  實
一、乙○○曾於民國八十五年間因犯賭博罪，經本院於八十五年十月卅日判處有期徒
    刑六月確定，甫於八十六年一月四日執行完畢，猶不知悔改，復與甲○○基於共
    同意圖為自己不法之所有之犯意聯絡，於八十八年十二月廿二日（起訴書誤載為
    八十八年十二月廿一日）凌晨一時四十分許，在位於桃園縣桃園市○○路一一七
    號之「統一超商」內，由乙○○自櫃檯內竊取呼叫器三個，乙○○竊得後並交由
    甲○○收藏，甲○○則自櫃檯內竊取行動電話吊飾一條，適為店員丁○○發覺，
    甲○○則在警方到達前先行逃離，並在逃離前將上開呼叫器三個交予乙○○，乙
    ○○嗣為警當場查獲，並扣得該呼叫器三個，甲○○則在約二小時後攜帶上開竊
    得之行動電話吊飾一條向警方投案。
二、案經桃園縣警察局桃園分局報請臺灣桃園地方法院檢察署檢察官偵查起訴。
        理  由
一、訊據被告乙○○對於右開事實坦承不諱，被告甲○○則矢口否認有何右開犯行，
    辯稱：是被告乙○○將呼叫器三個及行動電話吊飾一條交予伊，伊在吃過安眠藥
    後，因頭腦不清，才放入口袋內云云。惟查：被告甲○○於警訊中自承伊進入「
    統一超商」內，乘無人注意之際，先動手竊取行動電話之吊飾一條放入大衣外套
    左口袋內，而被告乙○○則竊取呼叫器三個給伊，伊亦將該三個呼叫器放入運動
    褲右口袋內等語，再製作被告甲○○警訊筆錄之警員丙○○亦於本院證稱該份筆
    錄確出自被告甲○○自由意識下陳述，且製作筆錄時，被告甲○○之意識很清醒
    ，非惟如是，其且於距作案時隔十餘小時後，內勤檢察官訊問時供稱「我有拿一
    條黃色的（行動電話吊飾），拿了後放在衣服褲腰處。」，證人即「統一超商」
    之店員丁○○亦證稱有看見被告甲○○從櫃檯內竊取一條黃色行動電話吊飾，可
    見被告甲○○於本院辯稱是因吃過安眠藥後頭腦不清，才會把被告乙○○交予伊
    之上開物品放入口袋內云云，核屬臨訟卸責之詞，不足採信，此外，復有照片二
    幀、贓物認領保管單一紙在卷可稽，本件事證明確，被告乙○○、甲○○之犯行
    足堪認定。
二、核被告乙○○、甲○○所為，均係犯刑法三百二十條第一項之普通竊盜罪。被告
    二人間具有犯意聯絡及行為分擔，為共同正犯。被告乙○○曾於八十五年間因犯
    賭博罪，經本院於八十五年十月卅日判處有期徒刑六月確定，甫於八十六年一月
    四日執行完畢，此有台灣高等法院被告全國前案紀錄表一紙在卷可稽，其於執行
    完畢後五年以內，再犯本案之罪，係屬累犯，應依刑法第四十七條之規定，加重
    其刑。爰審酌被告甲○○犯後飾詞卸責、被告乙○○則坦認犯行、竊得財物之價
    值、犯罪手段等一切情狀，量處如主文所示之刑。
據上論斷，應依刑事訴訟法第二百九十九條第一項前段，刑法第二十八條、第三百二
十條第一項、第四十七條，罰金罰鍰提高標準條例第一條前段，判決如主文。
中      華      民      國      八十九    年    三      月      廿九    日
                                臺灣桃園地方法院刑事第一庭
                                      法  官    曾  雨  明
右正本證明與原本無異。
如不服本判決，應於判決送達後十日內向本院提出上訴狀( 應附繕本 )，上訴於
臺灣高等法院。
                                      書記官    戴  育  萍
中        華        民        國   八十九   年    四    月      五      日
附論罪科刑依據之法條：
刑法三百二十條第一項
意圖為自己或第三人不法之所有，而竊取他人之動產者，為竊盜罪，處五年以下有期
徒刑、拘役或五百元以下罰金。


司法院資訊處製作；財團法人民間司法改革基金會備份。
